最高法院刑事判決　　　　　　　　　　　　　　　　八十六年度台覆字第一二三號
　　被　告　甲○○
右被告因煙毒案件，經台灣高等法院台南分院中華民國八十六年六月十八日終審判決
（八十六年度上訴字第一六二號，起訴案號：台灣台南地方法院檢察署八十五年度偵
字第四三號）後，送請覆判，本院判決如左：
    主  文
原判決核准。
    理  由
本件原判決認定：被告甲○○曾於民國七十八年間，因違反槍砲彈藥刀械管制條例案
件，經臺灣臺南地方法院判處有期徒刑二月，緩刑二年確定；嗣又於緩刑期內之八十
年六月間，再犯施用毒品及重利二罪，經該院分別判處有期徒刑三年三月及有期徒刑
四月，並定應執行刑為有期徒刑三年六月確定，與上開撤銷緩刑之徒刑（並經減刑為
有期徒刑一月）接續執行，嗣於八十二年七月九日假釋出監，至八十三年十一月二十
五日假釋期滿，猶不知悔改。復基於營利之概括犯意，自八十四年十二月八日起至同
年十二月十四日止，連續將其向他人以低於其售價所販入之海洛因，利用呼叫器00
0000000，代號三二五為對外聯絡工具，分別在臺南縣永康市奇美醫院，及同
市○○○路「溫馨園餐廳」前，先後販賣海洛因八次予吳姿蓉（業於八十五年七月十
六日死亡）施用，每次一包，每包新臺幣（下同）五千元，共得款四萬元而從中牟取
不法利益。嗣因吳姿蓉於八十四年十二月十五日上午十一時四十分許，在臺南市○○
○街四五○巷一號六樓之一為警查獲，並供出毒品係向其買受，警方乃授意吳姿蓉以
住處電話撥予其上開呼叫器，待其回電後，吳姿蓉即佯稱欲向其購買海洛因，經其允
諾，旋於同日下午三時二十分許，攜帶海洛因一小包（含袋重約○‧六公克）至溫馨
園餐廳赴約，為埋伏之警員當場捕獲，並自其身上起出擬販賣予吳姿蓉之該小包海洛
因，暨其所有供販毒所用之呼叫器一只等情。係以上開事實，業據證人即向被告購買
海洛因之吳姿蓉生前於警訊及檢察官初訊時證述甚詳，核與另一證人陳慶輝於警訊及
檢察官初訊時證稱：伊曾搭載吳姿蓉向甲○○買過海洛因二次等語相合。被告為警捕
獲之經過，亦經警員沈傳中於初審法院陳述綦明，又有經警當場查扣之海洛因一小包
及呼叫器一只可憑，該包海洛因經送法務部調查局鑑驗結果確屬海洛因無訛，並有該
局八十五、一、十七（八五）000000000號鑑驗通知書附卷可稽，為其所憑
之證據及認定之理由。而以被告辯稱：伊與吳姿蓉為男女朋友之關係，二人係合資購
買海洛因施打，為警查獲當日，吳姿蓉以呼叫器聯絡，表示欲再合買海洛因，伊始依
約前往，身上帶之海洛因係供己施用，並非欲售予吳姿蓉等語，係卸責之詞；證人
吳姿蓉、陳慶良嗣後改為附合被告之陳述，則為迴護被告之語，皆不足採信。均已依
據卷內資料，分別予以指駁。並說明被告販賣海洛因，係犯肅清煙毒條例第五條第一
項之販賣毒品罪，其於被查獲日之販賣毒品犯行，因吳姿蓉意在協助警方辦案，以求
人贓俱獲，實際上並無買受毒品之真意，事實上不能真正完成買賣毒品之行為，應僅
論以同條例第六條、第五條第一項之販賣毒品未遂罪；先後多次販賣毒品既遂、未遂
之犯行，反覆實施而犯同一罪名，顯係基於概括犯意，應依連續犯之規定，論以販賣
毒品（既遂）一罪。又其有事實欄所載之前科，並受有期徒刑之執行完畢，有台灣台
南地方法院檢察署刑案資料查註紀錄簡復表可按，五年以內再犯本罪，為累犯，惟因
所犯之罪，法定本刑為死刑或無期徒刑，依法不得加重。因而撤銷初審此部分之判決
，引用肅清煙毒條例第五條第一項、第十二條前段、第十三條第一項，刑法第十一條
、第五十六條、第四十七條、第三十七條第一項之規定，並審酌被告犯罪之一切情狀
，量處無期徒刑，依法宣告褫奪公權終身。扣押之海洛因一小包為毒品，諭知沒收銷
燬；販賣毒品所得四萬元（未扣押，但不能證明已經費失）及扣押之呼叫器一只，分
別係被告犯罪所得及供販賣毒品所用之物，併予沒收。原判決認事用法經核尚無違誤
，應予核准。
據上論結，應依肅清煙毒條例第十七條第一款，判決如主文。
中      華      民      國    八十六    年      八      月     十四     日
                              最高法院刑事第六庭
                                  審判長法官  黃  劍  青
                                        法官  劉  敬  一
                                        法官  林  增  福
                                        法官  林  文  豐
                                        法官  邵  燕  玲
      右正本證明與原本無異
                                              書  記  官
中      華      民      國    八十六    年      八      月    二十一    日
